【裁判字號】    98,交簡上,233
【裁判日期】    990119
【裁判案由】    公共危險
【裁判全文】
臺灣臺北地方法院刑事判決           98年度交簡上字第233號
上  訴  人
即  被  告  甲○○
上列上訴人因公共危險案件，不服本院簡易庭中華民國98年10月
14日98年度北交簡字第1228號第一審刑事簡易判決（聲請簡易判
決處刑案號：臺灣臺北地方法院檢察署98年度偵字第16252號）
，提起上訴，本院管轄之第二審合議庭判決如下：
    主  文
上訴駁回。
    事  實
一、甲○○於民國98年6月25日凌晨4時30分許，在臺北市中山區
    ○○○路2段217號與友人飲酒後，明知其於飲酒後已達不能
    安全駕駛動力交通工具之狀態，猶於酒後騎乘車牌號碼056
    –CSN號重型機車，自上址出發往臺北市中山區○○○路方
    向行駛，於同日凌晨5時2分許，行經臺北市中山區○○○路
    與建國北路口，因其行車不穩為警攔檢，並對其施以呼氣酒
    精濃度測試，測得其呼氣酒精濃度高達每公升0.89毫克，始
    悉上情。
二、案經臺北市政府警察局中山分局報請臺灣臺北地方法院檢察
    署檢察官偵查後，聲請以簡易判決處刑。
    理  由
一、按被告以外之人於審判外之陳述，雖不符刑事訴訟法第159
    條之1至第159條之4之規定，而經當事人於審判程序同意作
    為證據，法院審酌該言詞陳述或書面陳述作成時之情況，認
    為適當者，亦得為證據，刑事訴訟法第159條之5第1項定有
    明文。本件檢察官、被告於本院審判程序時，就本判決所引
    用其他審判外之言詞或書面陳述，均明示同意有證據能力，
    本院審酌該具有傳聞證據性質之證據，其取得過程並無瑕疵
    ，與待證事實具有關聯性，證明力非明顯過低，以之作為證
    據係屬適當，認俱得為證據。
二、訊據上訴人即被告甲○○對於上揭事實均坦承不諱，並有酒
    精濃度測試報告單、刑法第185條之3案件測試觀察紀錄表、
    汽機車駕駛人酒後生理平衡檢測表、臺北市政府警察舉發違
    反道路交通管理事件通知單各1紙在卷可稽（見偵卷第14至
    17 頁）。是依上開卷附之各項文書、證物等補強證據，已
    足資擔保被告上開任意性自白之真實性。本件事證明確，被
    告上開犯行，堪以認定，應依法論科。
三、按刑法第185條之3規定所謂「不能安全駕駛」，乃抽像危險
    犯，並不以發生具體危險為必要，對於呼氣酒精濃度已達每
    公升0.55毫克（0.55mg/l）以上，肇事率為一般正常人之10
    倍，認為已達不能安全駕車之標準，此業經法務部88年5月
    18日以法88檢字第001669號函告週知，應為絕對不能安全駕
    駛動力交通工具。又當人飲酒後，若以呼氣酒精濃度測試器
    測得之呼氣濃度達到每公升0.5毫克時（約合體內血液中酒
    精濃度100mg/dl ），反應較慢，感覺減低，將影響駕駛；
    達到每公升0.75毫克時，思考與個性行為均會改變；達到每
    公升1.0毫克時，步態不穩，噁心嘔吐，精神混惑不清晰；
    達到每公升1.5毫克時，說話不清楚，感覺喪失，視力模糊
    ；達到每公升2.0 毫克時，體溫與血糖均降低，肌肉控制差
    ，甚至會導致癲癇發作；達到每公升3.5毫克時，則已經神
    智不清，反射減低，甚至呼吸抑制，亦業據行政院國軍退除
    役官兵輔導委員會臺北榮民總醫院以88年8月5日（88）北總
    內字第26868號函釋明確。查被告為警查獲時，所測得吐氣
    之酒精濃度為0. 89mg∕l，且經員警觀察結果，被告駕駛過
    程因酒後駕車原因，有蛇行、車身搖擺不定，顯然無法正常
    駕駛，並於測試、問訊過程，有語無倫次、含精不清、多語
    等情形，有上開酒精測試報告單、刑法第185條之3案件測試
    觀察紀錄表足憑，依據上開研究報告有關駕駛人酒後駕車行
    為表現之結論，堪認被告因飲酒已至語無倫次、反應較慢、
    感覺減低，影響其駕駛行為，而達不能安全駕駛動力交通工
    具無疑。是核被告所為，係犯刑法第185條之3之服用酒類不
    能安全駕駛動力交通工具而駕駛罪。
四、原審以被告犯行明確，適用刑法第185條之3之規定，並審酌
    被告於服用酒類後，其呼氣所含酒精濃度達0.89mg∕l，已
    處於不能安全駕駛動力交通工具之狀態，仍貿然騎乘機車上
    路等情節，並參酌其犯罪之動機、目的、手段、所造成之危
    害、素行、生活狀況及智識狀度等一切情狀，量處罰金新臺
    幣（下同）11萬5千元，並諭知以1,000元折算1日為其易服
    勞役之折算標準，經核其認事用法均無違誤，量刑亦稱妥適
    。被告提起上訴，認原審科刑過重，請求斟酌其目前就讀景
    文科技大學，為在學之學生，經濟有困難，原審判太重，希
    望給予緩刑等情。然本件被告遭查獲之際，其呼氣酒精濃度
    則高達0.89 mg/l，肇事比率比一般未飲酒者已高出10倍以
    上，業如前述，然其竟仍於飲用酒後騎乘機車上路，對公眾
    生命財產安全所生危害非輕。又其駕車路徑，係在市區道路
    ，危險性尤不可輕忽。原審綜合上情，量處被告罰金11 萬5
    千元，於該罪法定刑度最高為1年以下有期徒刑，另得選科
    拘役或罰金之刑整體觀之，堪認適當。關於易科罰金之折算
    標準，依刑法第41條第1項前段規定，最高為3,000元折算1
    日，最低為1,000元折算1日，原審諭知以1,000元折算1日，
    顯然亦已斟酌全盤情節，而諭知最輕之易科罰金折算標準。
    綜此而論，自難認原審量刑失當，有應予撤銷而改判較輕之
    刑之理由。另審酌被告漠視自己安危，更罔顧公眾行之安全
    ，復於準備程序時供陳：當時只有喝2杯酒，我評估過自己
    沒有喝醉等語，益徵被告顯係心存僥倖心態而酒後駕車，且
    未因受上開刑之宣告而有悔悟之意，亦認不宜給予緩刑，附
    此敘明。從而，本件被告上訴為無理由，應予駁回。
據上論斷，應依刑事訴訟法第455條之1第1項、第3項、第368條
、第364條，判決如主文。
本案經檢察官郭騰月到庭執行職務。
中    華    民    國    99    年    1     月    19    日
                  交通法庭  審判長法  官  吳冠霆
                                  法  官  賴武志
                                  法  官  李殷君
以上正本證明與原本無異。
不得上訴。
                                  書記官  殷玉芬
中    華    民    國    99    年    1     月    20    日

司法院資訊處製作；財團法人民間司法改革基金會備份。
